臺灣臺北地方法院民事裁定 
                                  111年度店簡聲字第70號 
聲  請  人  劉瑞月  
相  對  人  財團法人中國經濟企業研究所


法定代理人  林彤綾  
上列當事人間請求聲請繼續強制執行事件，本院裁定如下：
    主  文
聲請人供擔保新臺幣壹仟萬元後，本院一百一十年度司執字第四
九七三○號強制執行事件，准許繼續強制執行。
聲請程序費用由相對人負擔。
    理  由
一、按發票人主張本票係偽造、變造者，於法院准許本票強制執
    行之裁定送達後20日內，得對執票人向為裁定之法院提起確
    認之訴。發票人證明已依前項規定提起訴訟時，執行法院應
    停止強制執行。但得依執票人聲請，許其提供相當擔保，繼
    續強制執行，亦得依發票人聲請，許其提供相當擔保，停止
    強制執行；非訟事件法第195條第1項、第2項，分別定有明
    文。
二、聲請意旨略以：伊對相對人持有如附表所示本票債權，已聲
    請對相對人所有財產強制執行，經以110年度司執字第49730
    號執行程序進行，因相對人依非訟事件法第195條第1項提起
    確認本票債權不存在之訴，執行法院現停止執行程序，爰依
    同條第2項但書規定，聲請裁定准許聲請人供擔保後，就上
    開執行事件繼續執行。
三、查聲請人持有如附表所示本票（下稱系爭本票），經本院10
    9年11月27日109年度司票字第21593號民事裁定准許強制執
    行，並本院110年度司執字第49730號清償票款強制執行事件
    受理在案，嗣相對人以系爭本票屬偽造為由，提起110年度
    店簡字第225號確認本票債權不存在之訴，本院民事執行處
    依非訟事件法第195條第2項本文規定停止執行。惟依同法第
    195條第2項但書規定，執票人得提供相當擔保，聲請繼續強
    制執行，爰命聲請人提供相當金額為相對人供擔保後，本院
    110年度司執字第49730號清償票款強制執行事件准許繼續強
    制執行。
四、依非訟事件法第195條第2項但書、第21條第2項，民事訴訟
    法第95條、78條，裁定如主文。
中　　華　　民　　國　　111 　年　　11　　月　　30　　日
                  臺灣臺北地方法院新店簡易庭
                              法  官　鄧德倩
以上正本係照原本作成。
如不服本裁定，應於送達後10日內，向本院提出抗告狀並表明抗
告理由，如於本裁定宣示後送達前提起抗告者，應於裁定送達後
10日內補提抗告理由書（須附繕本）。
中　　華　　民　　國　　111 　年　　11　　月　　30　　日
                              書記官  張嘉崴
附表：（單位：新臺幣）
發票人 本票號碼 票面金額 發票日   到期日 本院卷頁碼 財團法人中國經濟企業研究所 TH0000000 1,000萬元 民國109年4月13日 民國109年10月13日 110年度店簡字第225號第25頁 本院109年度司票字第21593號民事裁定     同上卷第29頁